【裁判字號】    97,交訴,85
【裁判日期】    970716
【裁判案由】    公共危險等
【裁判全文】
臺灣臺北地方法院刑事判決              97年度交訴字第85號
公  訴  人  臺灣臺北地方法院檢察署檢察官
被      告  甲○○
                    （另案於臺灣臺北看守所羈押中）
上列被告因公共危險案件，經檢察官提起公訴（97年度偵字第26
2號）被告就被訴事實為有罪之陳述，經告知簡式審判程序之旨
，並聽取當事人之意見後，本院裁定進行簡式審判程序，茲判決
如下：
    主  文
甲○○駕駛動力交通工具肇事，致人受傷而逃逸，累犯，處有期
徒刑柒月。
    事    實
一、甲○○前於民國85年間，因違反戡亂時期肅清煙毒條例案件
    ，經本院於85年7月10日以85年度訴字第975號判決處有期徒
    刑2年1月確定；復因違反藥事法等案件，經臺灣士林地方法
    院於86年4月29日以85年度訴字第38號判決違反藥事法處有
    期徒刑9月、施用安非他命處有期徒刑7月，應執行有期徒刑
    9 月確定；又因違反麻醉藥品管理條例案件，經臺灣高等法
    院於86年12月20日以86年度上訴字第1637號判決處有期徒刑
    5 年2月確定。上開違反戡亂時期肅清煙毒條例、違反藥事
    法、施用安非他命及違反麻醉藥品管理條例等4案件，嗣經
    臺灣高等法院以87年度聲字第1809號裁定應執行有期徒刑8
    年2 月確定，於89年10月9日縮短刑期假釋出監，假釋期間
    付保護管束，原迄93年6月25日始保護管束期滿，詎甲○○
    於保護管束期間內因再犯施用毒品案件，經臺灣士林地方法
    院裁定送觀察、勒戒及強制戒治，而違反保護管束情節重大
    ，嗣經本院撤銷上開假釋，入監執行上開殘刑3年3月又14日
    ，於94年11月27日縮短刑期執行完畢出監。而於96年11月4
    日10時30分許，騎乘動力交通工具即車牌號碼CUU-517號機
    車，沿臺北市萬華區○○○路82巷由東往西方向行駛，迨其
    行經內江街55巷口時，欲左轉沿內江街55巷往南行駛，明知
    駕駛人應注意車前狀況，並隨時採取必要之安全措施，而依
    當時情形又非不能注意，竟疏未注意適有乙○○騎乘車牌號
    碼PNK- 299號機車，沿內江街55巷由南往北方向行駛，仍貿
    然左轉行駛，而使其所騎乘機車之車頭部分因而撞擊乙○○
    所騎乘機車之右前車頭部分，致柳福隆受有右小腿擦傷、左
    腳膝蓋擦傷之傷害（過失傷害部分未據告訴）。甲○○於撞
    擊時客觀上已知悉機車車頭部分與乙○○所騎乘之機車右前
    車頭發生撞擊，乙○○並因而倒地，即可以預見機車騎士即
    乙○○將因其肇事而受有傷害，且未同意甲○○離開肇事現
    場，卻未待員警到場處理，即因害怕及另有要事而騎車逃逸
    ，嗣因乙○○當場記下該車車牌號碼報警處理，經警循線追
    查而悉上情。
二、案經臺北市政府警察局萬華分局報請臺灣臺北地方法院檢察
    署檢察官偵查起訴。
    理    由
一、本件被告所犯非死刑、無期徒刑、最輕本刑為3年以上有期
    徒刑之罪，或高等法院管轄第一審之案件，被告於本院準備
    程序中，就被訴事實為有罪之陳述，經告以簡式審判程序之
    旨，並聽取檢察官、被告之意見後，本院裁定進行簡式審判
    程序，是本件之證據調查，依刑事訴訟法第273條之2規定，
    不受同法第159條第1項、第161條之2、第161條之3、第163
    條之1及第164條至第170條規定之限制，合先敘明。
二、上開犯罪事實，業據被告坦承不諱，核與證人即被害人乙○
    ○所證述之情節相符（見臺灣臺北地方法院檢察署97年度偵
    字第262號卷宗，下稱偵卷第3頁至第5頁、第40頁至第41頁
    ），且有臺北市政府警察局萬華分局交通分隊道路交通事故
    現場圖、道路交通事故補充資料表、道路交通事故調查報告
    表(一)、(二)、交通事故談話紀錄表、照片8張等件在卷可憑（
    見偵卷第8頁至第11頁、第14至17頁）。足證被告任意性自
    白與事實相符，事證明確，犯行堪以認定，應予依法論科。
三、按刑法第185條之4之肇事逃逸罪之立法意旨，係在處罰肇事
    後逃逸之駕駛人，俾以維護交通安全，加強救護，減少被害
    人之死傷，促使駕駛人於肇事後對被害人即時救護。經查，
    被告於肇事之後，依當時車禍撞擊情況，於客觀上即可預見
    乙○○將因該次撞擊行為而受有傷害，被告竟因害怕及另有
    事情待處理之故，未停車對被害人施以必要扶助、報警或呼
    叫救護車到場等足以減少肇事死傷之救護措施，反而逃開現
    場，顯已違上開刑法第185條之4之肇事逃逸罪之規範意旨甚
    明。準此，被告上開肇事逃逸犯行已明，亦應依法予以論處
    。
四、核被告所為，係犯刑法第185條之4之肇事逃逸罪。又被告上
    開犯罪事實欄所示之前科紀錄，有卷附臺灣高等法院被告前
    案紀錄表1份在卷可稽，是本件被告上開受有期徒刑執行完
    畢，於5年以內再故意犯本件有期徒刑以上之罪，為累犯，
    應依刑法第47條第1項規定，論以累犯，並加重其刑。爰審
    酌被告素行，本件交通事故之發生經過，其犯後坦承犯行，
    被害人於偵查中即表示不願追究，智識程度、離開現場動機
    、被害人所受傷勢程度，及公訴人所求刑度等一切情狀，量
    處如主文所示之刑。
據上論斷，應依刑事訴訟法第273條之1、第299條第1項前段，刑
法第185條之4、第47條第1項，判決如主文。
本案經檢察官蕭方舟到庭執行職務。
中    華    民    國    97    年     7    月    16    日
                  交通法庭    法  官  呂煜仁
上正本證明與原本無異。
如不服本判決，應於判決送達後10日內向本院提出上訴狀（應抄
附繕本）。告訴人或被害人如對於本判決不服者，應具備理由請
求檢察官上訴，其上訴期間之計算係以檢察官收受判決正本之日
期為準。
                              書記官  陳泰寧
中    華    民    國    97    年    7     月    17    日
附錄本案論罪科刑法條：
中華民國刑法第185條之4
駕駛動力交通工具肇事，致人死傷而逃逸者，處6 月以上5 年以
下有期徒刑。


司法院資訊處製作；財團法人民間司法改革基金會備份。
